臺灣嘉義地方法院刑事判決　　　　　　　　　　　　　九十三年度簡上字第九號
　　上　訴　人　臺灣嘉義地方法院檢察署檢察官
　　被　　　告　乙○○
右列上訴人因被告竊盜案件，不服本院簡易庭中華民國九十三年三月十日九十三年度
嘉簡字第三八號第一審判決（聲請簡易判決處刑案號：臺灣嘉義地方法院檢察署九十
三年度偵字第九六八號），提起上訴及移
十三年度偵字第一九一五號、九十三年度偵字第二四二０號、九十三年度偵字第二五
九五號），本院管轄之第二審合議庭依通常程序審理，自為第一審判決如左︰
    主  文
原判決撤銷。
乙○○連續竊盜，累犯，處有期徒刑壹年。
    事  實
一、乙○○於民國八十九年間，因竊盜案件，經本院判處有期徒刑三月，緩刑五年確
    定，復於九十一年間，因竊盜案件，經本院判處有期徒刑三月確定，前揭緩刑之
    宣告並遭撤銷，而於九十二年三月二十七日入監執行，於九十二年九月二十六日
    執行完畢，詎仍不知悔改；竟意圖為自己不法之所有，基於竊盜之概括犯意，先
    後於：
  （一）九十三年二月五日下午九時許，在台南縣鹽水鎮武廟旁，見車牌號碼ＶＩＫ
        －二六六號輕型機車（該機車原係陳孫柳所有，由其子丁○○持有使用，於
        九十三年二月四日十四時在台南市○○街二二五巷五號前失竊，其時由不詳
        姓名之人持有中）停放該處，且機車鑰匙並未取下，即行竊該機車，得手後
        供己乘用，嗣於九十三年二月六日凌晨零時許，乙○○騎乘該機車行經嘉義
        市○○路六七三號前道路，為警查獲。
  （二）九十三年二月九日下午二時許，在嘉義市○○○路三六六巷二號前，見林武
        龍（併辦意旨誤為林武隆）所有車牌號碼ＬＲＤ－八三九號重型機車停放該
        處，且機車鑰匙並未取下，即竊取該機車，得手後供己乘用，嗣於九十三年
        二月十一日下午三時五十分許，乙○○騎乘該機車行經臺中縣大肚鄉○○路
        ○段二六五號之一前道路，為警查獲。
  （三）九十三年三月二十四日上午，在嘉義市○區○○街六十四巷四號前，見鄭淑
        惠所有、甲○使用之車牌號碼ＱＬ七－三二五號輕型機車停放該處，且機車
鑰匙未取下，亦徒手行竊該機車，得手後供己乘用，嗣於九十三年三月二十
        四日下午十時五十分許，乙○○騎乘該機車行經嘉義縣竹崎鄉○○村○○○
        號○道路，為警查獲。
  （四）九十三年四月十五日下午五時許，在嘉義市○○路二六號鐵路第二貨場內，
        徒手竊取臺灣鐵路局所有之電車線主吊線十一公斤接觸線固定座二十二塊等
        物得逞後，為警當場查獲。
  （五）九十三年四月二十日凌晨一時許，在嘉義市○○街與民權路口（併辦意旨誤
        為九十三年四月二十三日上午八時許，在嘉義市東區東川里五鄰東川新城一
        一五號一樓後面防火巷內），見戊○○所有車牌號碼ＵＫＵ－二七三號輕型
        機車停放該處，且機車鑰匙並未取下，即竊取該機車，供己乘用，嗣於九十
        三年四月二十三日上午十一時許，乙○○騎乘該機車行經嘉義市○○街六六
        號前道路，為警查獲。
二、案經臺灣嘉義地方法院檢察署檢察官偵查後聲請以簡易判決處刑及移送併辦。
    理  由
一、訊據被告乙○○對於右揭犯罪事實均坦承不諱，核與被害人丁○○、甲○、戊○
    ○及證人丙○○、林見成於警訊中之指述相符，並有被害報告單二份、贓物認領
    保管單五份、現場照片八張、車籍查詢資料四份在卷足資佐證。因之，被告自白
    與事實相符，事證明確，其犯行洵堪認定。
二、核被告所為，係犯刑法三百二十條第一項之竊盜罪；被告先後多次竊盜犯行，時
    間緊接，方法雷同，所犯基本構成要件相同，顯係基於概括犯意為之，應依刑法
    第五十六條連續犯規定論以一罪，並加重其刑。另公訴人聲請簡易判決處刑之範
    圍雖未及於犯罪事實欄一之（二）、（三）、（四）、（五）所示之犯行，然檢
    察官就犯罪事實一部起訴者，其效力及於全部，本件被告前開未據聲請簡易判決
    之犯罪事實，既與聲請簡易判決處刑且經論罪之犯罪事實欄一之（一）所示竊盜
    犯行具有連續犯之裁判上一罪關係，已如前述，本院自得併予審理。被告前因犯
    竊盜案件，經本院判處有期徒刑三月，緩刑五年確定，復於九十一年間，因竊盜
    案件，經本院判處有期徒刑三月確定，前揭緩刑之宣告並遭撤銷，而於九十二年
    三月二十七日入監執行，於九十二年九月二十六日執行完畢，此有臺灣高等法院
    被告全國前案紀錄表在卷可稽，於五年內再犯本件最重本刑為有期徒刑以上之罪
    ，為累犯，應依刑法第四十七條之規定加重其刑，並遞加重之。爰審酌被告正值
    青壯，不思正途，竟連續竊取他人財物，造成損害、其犯罪之動機、目的、手段
    、智識程度及犯罪後坦承犯行，態度尚佳等一切情狀，量處如主文所示之刑，以
    資懲儆。
三、撤銷原判決之理由：原審之論罪科刑，固非無見，惟原判決（一）就被告於犯罪
    事實欄一之（二）、（三）、（四）、（五）連續竊盜之犯行未及審酌；（二）
    本案具有刑事訴訟法第四百五十一條之一第四項第一款之情事，依同法第四百五
    十二條規定，應依通常程序審判，原審誤用簡易程序裁判；上訴意旨以原審未及
    審酌部分，請求撤銷原判決，為有理由，自應由本院準用刑事訴訟法第三百六十
    九條第二項規定撤銷原審判決，逕依通常程序為第一審判決。
據上論結，應依刑事訴訟法第四百五十五條之一第一項、第三項、第三百六十九條第
一項前段、第二項、第三百六十四條、第四百五十二條、第二百九十九條第一項前段
，刑法第五十六條、第三百二十條第一項、第四十七條，罰金罰鍰提高標準條例第一
條前段，判決如主文。
本案經檢察官古富祺到庭執行職務。
中      華      民      國    九十三    年      六      月    三十      日
                              臺灣嘉義地方法院刑事第一庭
                          審判長  法  官  夏  金  郎
                                          法  官  盧  鳳  田
                                          法  官  陳  俞  婷
右正本證明與原本無異。
如不服本判決，應於判決送達後十日內向本院提出上訴狀( 應附繕本 )。告訴人或被
害人如對於本判決不服者，應具備理由請求檢察官上訴，其上訴期間之計算係以檢察
官收受判決正本之日期為準。
中      華      民      國    九十三    年      六      月    三十      日
                                          書記官  李  彩  娥
附錄本判決論罪法條全文
中華民國刑法第三百二十條
(普通竊盜罪、竊佔罪)
意圖為自己或第三人不法之所有，而竊取他人之動產者，為竊盜罪，處五
年以下有期徒刑、拘役或五百元以下罰金。
意圖為自己或第三人不法之利益，而竊佔他人之不動產者，依前項之規定
處斷。
前二項之未遂犯罰之。
